ACORDAO-COMPLETO-2514512

ACÓRDÃO DE RELAÇÃO

ACÓRDÃO DE RELAÇÃO 5296/2022 ATA 31/2022 - SEGUNDA CÂMARA

Acórdão 5296/2022-TCU-Segunda Câmara
Considerando tratar-se de tomada de contas especial instaurada pela Fundação Nacional de Saúde em desfavor de Luís Coelho da Luz Filho e Gilberto José de Melo, ex-prefeitos do município de Paulistana/PI, em razão de irregularidade na execução do objeto previsto no Termo de Compromisso TC/PAC 0538/07 (Siafi 629277) , que previa a construção de sistema de abastecimento de água;
Considerando que a irregularidade verificada foi a execução de obras em terrenos sem comprovação da titularidade pelo município;
Considerando que, no âmbito do Tribunal, concluiu-se que apenas o ex-prefeito Luís Coelho da Luz Filho deveria ser citado pela irregularidade, não havendo responsabilidade a ser atribuída a Gilberto José de Melo;
Considerando que regularmente citado, o responsável apresentou alegações de defesa;
Considerando que restou comprovado que a obra foi concluída com os recursos repassados e que atingiu aos objetivos do ajuste, não havendo prejuízo ao erário ou ausência de comprovação do nexo de causalidade;
Considerando que remanesce apenas a ressalva quanto à comprovação documental da titularidade do terreno, de responsabilidade do ente público convenente, o que não obsta a fruição de um objeto de interesse social plenamente executado;
Considerando que as conclusões da unidade instrutora e do Ministério Público junto ao TCU (MPTCU) são no sentido de que não existe ilegalidade apta a fundamentar o julgamento pela irregularidade das contas dos gestores;
Considerando que, uma vez citado o responsável e tendo ele gerido os recursos em foco, não é o caso de arquivamento dos autos diante da ausência de prejuízo ao erário, mas sim de julgamento das contas, como propõe o MPTCU;
	Os Ministros do Tribunal de Contas da União ACORDAM, por unanimidade, com fundamento nos artigos 1º, inciso I, 16, inciso II, 18 e 23, inciso II, da Lei 8.443/92, e art. 143, I, a, do Regimento Interno do TCU, em julgar regulares com ressalva as contas de Luis Coelho da Luz Filho, dando-lhe quitação;
1. Processo TC-Processo 029.393/2020-5 (TOMADA DE CONTAS ESPECIAL) 
	1.1. Responsáveis: Gilberto Jose de Melo (XXX.913.834-XX) ; Luís Coelho da Luz Filho (XXX.285.385-XX) .
	1.2. Órgão/Entidade: Superintendência Estadual da Funasa No Estado do Piauí.
	1.3. Relator: Ministro Bruno Dantas.
	1.4. Representante do Ministério Público: Procurador Marinus Eduardo De Vries Marsico.
	1.5. Unidade Técnica: Secretaria de Controle Externo de Tomada de Contas Especial (SecexTCE) .
	1.6. Representação legal: Adriano Moura de Carvalho (4.503/OAB-PI) , Uanderson Ferreira da Silva (5.456/OAB-PI) e outros, representando Luis Coelho da Luz Filho. 
	1.7. Determinações/Recomendações/Orientações: não há.

Segunda Câmara

Gilberto Jose de Melo (XXX.913.834-XX); Luís Coelho da Luz Filho (XXX.285.385-XX).

BRUNO DANTAS

Adriano Moura de Carvalho (4.503/OAB-PI), Uanderson Ferreira da Silva (5.456/OAB-PI) e outros, representando Luis Coelho da Luz Filho.

TOMADA DE CONTAS ESPECIAL (TCE)

Secretaria de Controle Externo de Tomada de Contas Especial (SecexTCE).